# 请教陈版及各位大神，考完注会后该怎样继续深化学习会计专业知识?

提问人：11111111qq 时间：2018-01-21 18:41:19
本人考完注会后从事审计工作，但是实务中会遇到很多难以解决的问题，在浏览视野论坛时也会看到很多复杂的股权交易之类的问题，以注会书上的知识完全不能够解决，可能注会还是比较应试化，对一些疑难问题讲解不够。所以想请教各位大神，我该怎样继续去成体系的深入学习会计知识，该看什么书或者订阅哪些期刊？虽然浏览视野论坛也收获良多，但毕竟知识不成体系难以有质的提升。谢谢！

回答人：chenyiwei
建议： 1 、系统学习企业会计准则和IFRS，特别是阅读学习四大出的关于IFRS的书籍，形成系统化的逻辑思维，掌握准则规定背后的逻辑。 2 、培养与原则导向的会计准则和审计准则相适应的执业理念和思维模式，这个问题我此前有过讨论。 3 、从实务中学，遇到问题要善于思考和总结提升。

提问人：liuxizhongpeter 时间：2018-01-22 09:00:25
陈老师，关于四大出的IFRS的书籍的书籍，您有推荐的吗？

回答人：chenyiwei
例如EY的International GAAP，DTT的iGAAP等。另外PwC出的书已经有中文版了。

提问人：心海拂清风 时间：2018-01-25 03:08:43
外PwC出的书已经有中文版了？在官方网站购买？另外计学撮要出来了求购一本，预计月底会出来吗？购物车已清空就等着了，

回答人：chenyiwei
PwC中文版的书几年前应该就有了。争取 2 月内出版《计学撮要 2017 》。